Minutes et répertoires du notaire Jules Alexandre POTIER, 26 juillet 1844 - 18 août 1871 (étude XXXI)
Archives nationales
- Répertoire(s) de Jules Alexandre POTIER, 30 septembre 1843 - 11 novembre 1872; MC/RE/XXXI/18 - MC/RE/XXXI/23
  - Répertoire. 1843, 30 septembre - 1847, 20 novembre, 30 septembre 1843 - 20 novembre 1847; MC/RE/XXXI/18
    - Inventaire après décès: Gouget, Ponce-Alexandre-Marie. Charonne (rue de), n° 163., 19 avril 1847
      inventaire après décès; Charonne (rue de); Gouget, Ponce-Alexandre-Marie
    - Inventaire après décès: Dubois, Marie. Roche, Jean (veuve). Oursine (rue de l'), n° 36., 21 mai 1847
      inventaire après décès; Lourcine (rue de); Dubois, Marie; Roche, Jean
    - Inventaire après décès: Vérité Eugénie-Victoire. Favreux, Pierre-Charles-Edouard (épouse). Chaillot., 31 mai 1847
      inventaire après décès; Chaillot (quartier); Vérité, Eugénie-Victoire; Favreux, Pierre-Charles-Edouard
    - Inventaire après décès: Bourguet, Jacques-Pierre-Théophile. Collège de France (place du)., 15 juin 1847
      inventaire après décès; Collège-de-France (place du); Bourguet, Jacques-Pierre-Théophile
    - Inventaire après décès: Giraud, Camille-Auguste. Richelieu (rue de), n° 28 bis., 29 juin 1847
      inventaire après décès; Richelieu (rue de); Giraud, Camille-Auguste
    - Liquidation de la succession: Gourlet, François-Charles. Gentilly (Val de Marne)., 20 juillet 1847
      liquidation; partage; Gentilly (Val-de-Marne); Gourlet, François-Charles; officier général
    - Inventaire après décès: Neigre, Gabriel. lieutenant général, baron, Légion d'honneur. hôtel de l'Arsenal. Villiers-sur-Marne., 17 août 1847
      dépôt du testament le 10 août 1847, liquidation de la succession le 1er septembre 1847, RE/XXXI/18
      inventaire après décès; testament; liquidation; Villiers-sur-Marne (Val-de-Marne); Neigre, Gabriel (1774-1847)
    - Liquidation de la succession: Daga, Jean-Pierre. Neuve des-Mathurins (rue), n° 50., 2 septembre 1847
      liquidation; partage; Neuve-des-Mathurins (rue); Daga, Jean-Pierre
    - Inventaire après décès: Porcher, Henri. Trois-Pavillons (rue des), n° 2., 4 septembre 1847
      inventaire après décès; Trois-Pavillons (rue des); Porcher, Henri
    - Inventaire après décès: Leforestier, François-Constant. Breteuil (rue de), n° 2., 10 septembre 1847
      liquidation de la succession le 15 mars 1848, RE/XXXI/19
      inventaire après décès; Breteuil (rue de); Leforestier, François-Constant
    - Inventaire après décès { substituant Me Gossart, étude CXVI }: Ducrocq, Antonia. Blou, François-Auguste (épouse). Beaumarchais (boulevard), n° 79., 14 octobre 1847
      inventaire après décès; Beaumarchais (boulevard); Ducrocq, Antonia; Blou, François-Auguste
    - Inventaire après décès { Me Gomart, étude CXVI, substituant Me Potier }: Nommez, Hubert. Charonne (rue de)., 18 octobre 1847
      inventaire après décès; Charonne (rue de); Nommez, Hubert
    - Inventaire après décès: Lack, Anne-Marie. Garat dit Olhaberry, Bernard (épouse). rentier. Montmartre (rue Pigalle, n° 9)., 3 novembre 1847
      inventaire après décès; Pigalle (rue); Lack, Anne-Marie; Garat dit Olhaberry, Bernard
  - Répertoire. 1847, 20 novembre - 1851, 20 décembre, 20 novembre 1847 - 20 décembre 1851; MC/RE/XXXI/19
    - Inventaire après décès: Laroche, Jacques. Oursine (rue de l'), n° 36., 24 novembre 1847
      MC/RE/XXXI/19
      inventaire après décès; Lourcine (rue de); Laroche, Jacques
    - Inventaire après décès: Coquel, Charles-Joseph. Neuve des-Bons-Enfants (rue), n° 5., 27 novembre 1847
      liquidation de la succession le 18 mars 1848, RE/XXXI/19
      inventaire après décès; Neuve-des-Bons-Enfants (rue); Coquel, Charles-Joseph
    - Inventaire après décès: Stella, Joséphine. Chaumeil, Jean-Baptiste (veuve). Miromesnil (rue de), n° 21., 8 décembre 1847
      inventaire après décès; Miromesnil (rue de); Stella, Joséphine; Chaumeil, Jean-Baptiste
    - Inventaire après décès: Galerne, Marie-Rosalie. Seigneuret, Cyprien-Antoine (épouse). Saint-Louis-Saint-Honoré (rue), n° 6., 8 décembre 1847
      inventaire après décès; Saint-Louis-Saint-Honoré (rue); Galerne, Marie-Rosalie; Seigneuret, Cyprien-Antoine
    - Inventaire après décès: Jubert, Adolphe-Charles-Louis. Pensionnat de garçons. Violet (passage), n° 41, Grenelle., 14 décembre 1847
      31 décembre 1847, enchères du pensionnat.
      inventaire après décès; Violet (passage); Jubert, Adolphe-Charles-Louis
    - Inventaire après décès: Gouget, Louise-Joséphine-Aline. David, Jean-Baptiste (épouse). Saints-Pères (rue des), n° 10., 20 décembre 1847
      inventaire après décès; Saints-Pères (rue des); Gouget, Louise-Joséphine-Aline; David, Jean-Baptiste
    - Inventaire après décès: Lacombe, Rosalie. Bouchez, François (épouse). Saint-Dominique-Saint-Germain (rue), n° 24 ter., 27 décembre 1847
      inventaire après décès; Saint-Dominique-Saint-Germain (rue); Lacombe, Rosalie; Bouchez, François
    - Inventaire après décès: Bigot, Marie. Lenoble, Joseph (épouse). Lille (rue de), n° 54., 22 janvier 1848
      inventaire après décès; Lille (rue de); Bigot, Marie; Lenoble, Joseph
    - Inventaire après décès: Tinet, Prudence-Charlotte. Bernard, François (veuve). Enfer (rue d'), n° 87 bis., 22 janvier 1848
      inventaire après décès; Enfer (rue d'); Tinet, Prudence-Charlotte; Bernard, François
    - Inventaire après décès: Courty, François-Xavier. Fidélité (rue de la), n° 19., 27 janvier 1848
      inventaire après décès; Fidélité (rue de la); Courty, François-Xavier
    - Inventaire après décès: Tesson, Pierre-Désiré. Val de Grâce (hospice du)., 1er février 1848
      inventaire après décès; Val-de-Grâce (hôpital du); Tesson, Pierre-Désiré
    - Inventaire après décès: Roucourt, Antoine. Croix des-Petits-Champs (rue), n° 35., 2 mars 1848
      inventaire après décès; Croix-des-Petits-Champs (rue); Roucourt, Antoine
    - Inventaire après décès: Monnier, Pierre-Georges-François. Passy (rue Singer, n° 24)., 3 mars 1848
      inventaire après décès; Singer (rue); Monnier, Pierre-Georges-François
    - Inventaire après décès: Legitte, Philippe-Georges. Notre-Dame des-Champs (rue), n° 55 bis., 14 avril 1848
      17 septembre 1849, liquidation de la succession.
      inventaire après décès; Notre-Dame-des-Champs (rue); Legitte, Philippe-Georges
    - Inventaire après décès: Lerat, Adèle. Beaumais, Frédéric (épouse). Neuve-Saint-Jean (rue), n° 1., 18 avril 1848
      inventaire après décès; Neuve-Saint-Jean (rue); Lerat, Adèle; Beaumais, Frédéric
    - Vacation d'Inventaire après décès { substituant Me Gossart, acte commencé le 17 mars 1848 }: Lefebvre, Célestin. Saint-Denis (rue), n° 287., 28 mai 1848
      inventaire après décès; Saint-Denis (rue); Lefebvre, Célestin
    - Inventaire après décès: Hocquard, Charles-Léopold. Sainte-Croix (rue), n° 2., 28 mai 1848
      inventaire après décès; Sainte-Croix (rue); Hocquard, Charles-Léopold
    - Vacation d'Inventaire après décès { substituant Me Gossart, acte commencé le 17 mars 1848 }: Meret, Jeanne. Lefebvre, Célestin (épouse). Saint-Denis (rue), n° 287., 28 mai 1848
      inventaire après décès; Saint-Denis (rue); Meret, Jeanne; Lefebvre, Célestin
    - Inventaire après décès: Geoffroy, Adrien. Glacière (rue de la), Gentilly., 7 juin 1848
      inventaire après décès; Gentilly (ancienne commune); Glacière (rue de la); Geoffroy, Adrien
    - Inventaire après décès: Olonde, Claudine-Virginie. Bourdon, Jean-Claude (épouse). Poitou (rue de), n° 20., 20 juin 1848
      inventaire après décès; Poitou (rue de); Olonde, Claudine-Virginie; Bourdon, Jean-Claude
    - Inventaire après décès: Jousse, Angélique-Elisa. Castets, Jean-Lucien (épouse). Evêque (rue de l'), n° 11., 5 juillet 1848
      inventaire après décès; Evêque (rue de l'); Jousse, Angélique-Elisa; Castets, Jean-Lucien
    - Inventaire après décès: Chatry, de LAFOSSE-Gabriel-Henri. Montholon (rue de), n° 25 bis., 7 juillet 1848
      inventaire après décès; Montholon (rue de); Chatry, de LAFOSSE-Gabriel-Henri
    - Suite d'inventaire après décès: Francois, Henriette. Viala, Denis (veuve). Madeleine (boulevard de la), n° 15. Autre suite le 26 juillet 1848., 19 juillet 1848
      Acte passé par-devant un notaire substituant:
      Me Gossart.
      inventaire après décès; Madeleine (boulevard de la); Francois, Henriette; Viala, Denis
    - Liquidation de communauté et de succession: Lefebure, Jean-Eloph. Notre-Dame de Nazareth (rue), n° 21. Jeanne Marie Adélaïde Dorcelin sa femme, 20 juillet 1848
      liquidation; partage; Notre-Dame-de-Nazareth (rue); Lefebure, Jean-Eloph; Dorcelin, Jeanne-Marie-Adélaïde
    - Inventaire après décès: Liverneau, Marie-Anne. sans profession. Poliveau (rue), n° 7, hospice des aliénés., 20 juillet 1848
      inventaire après décès; Poliveau (rue); Liverneau, Marie-Anne
    - Liquidation de la succession: Fouques, Claude-Jean-François., 2 août 1848
      liquidation; partage; Fouques, Claude-Jean-François
    - Inventaire après décès: Lescouve, Alexandre-François-Emile. Temple (boulevard du), n° 48., 9 août 1848
      inventaire après décès; Temple (boulevard du); Lescouve, Alexandre-François-Emile
    - Inventaire après décès: Cornu, Joseph. Ecouffes (rue des), n° 25., 12 août 1848
      inventaire après décès; Ecouffes (rue des); Cornu, Joseph
    - Inventaire après décès: Heitz, Marie-Désirée. Chabrand, Louis (épouse). Villette (La) (rue de Flandres, n° 47)., 20 septembre 1848
      inventaire après décès; Flandre (rue de); Heitz, Marie-Désirée; Chabrand, Louis
    - Supplément d'Inventaire après décès: Dauge, Jean-François-Frédéric. CROISSANVILLE (Calvados)., 19 octobre 1848
      inventaire après décès; Croissanville (Calvados); Dauge, Jean-François-Frédéric; orfèvre
    - Inventaire après décès: Tugot, Hyacinthe. joaillier. Paix (rue de la), n° 30., 13 novembre 1848
      liquidation de la succession le 26 mai 1849, RE/XXXI/19
      inventaire après décès; Paix (rue de la); Tugot, Hyacinthe
    - Inventaire après décès: Agassiz, Elisabeth. Isly (rue de l'), n° 6., 1er décembre 1848
      inventaire après décès; Isly (rue de l'); Agassiz, Elisabeth
    - Inventaire après décès: Agassiz, Robert. Isly (rue de l'), n° 6., 1er décembre 1848
      inventaire après décès; Isly (rue de l'); Agassiz, Robert
    - Inventaire après décès: Commaille, Anne-Antoinette. Noël, Etienne (veuve). Chaillot (rue de), n° 99., 11 décembre 1848
      18 mai 1849, liquidation de la succession.
      inventaire après décès; Chaillot (rue de); Commaille, Anne-Antoinette; Noël, Etienne
    - Inventaire après décès: Rozeau, Honoré. Jeannisson (rue), n° 7., 22 décembre 1848
      inventaire après décès; Jeannisson (rue); Rozeau, Honoré
    - Inventaire après décès: Audouin, Victor-Joseph. Montmartre (rue des Acacias, n° 39)., 23 décembre 1848
      inventaire après décès; Acacias (rue des); Audouin, Victor-Joseph
    - Inventaire après décès: Lenglet, Marie-Augustine. Angiviller (rue d'), n° 8., 11 janvier 1849
      inventaire après décès; Angiviller (rue d'); Lenglet, Marie-Augustine
    - Inventaire après décès: Paulus, Louise-Estelle-Joséphine. Flamand, Louis-Aimé-Alfred (épouse). Coquillière (rue), n° 38., 26 janvier 1849
      inventaire après décès; Coquillière (rue); Paulus, Louise-Estelle-Joséphine; Flamand, Louis-Aimé-Alfred
    - Inventaire après décès: Hecquard, Charles-Victor-Nicolas. Nord (rue du), n° 10., 31 janvier 1849
      inventaire après décès; Nord (rue du); Hecquard, Charles-Victor-Nicolas
    - Inventaire après décès: Fe de Segeville, Marthe-Thérèse. Jaubert, Jacques-Alfred de (veuve). Lille (rue de), n° 31 ter., 5 février 1849
      inventaire après décès; Lille (rue de); Fe de Segeville, Marthe-Thérèse; Jaubert, Jacques-Alfred de
    - Inventaire après décès: Andre, Marie-Elisabeth. Cottin, M. (veuve). Chabanais (rue), n° 3., 12 février 1849
      inventaire après décès; Chabanais (rue); Andre, Marie-Elisabeth; Cottin, M.
    - Partage de la succession { suite au dépôt de testament }: Retif, Catherine. Saint-Honoré (rue), n° 336., 28 février 1849
      partage; Saint-Honoré (rue); Retif, Catherine
    - Inventaire après décès: Courcier, François-Auguste. Orléans-au-Marais (rue d'), n° 3., 8 mars 1849
      liquidation de la succession à la requête de Mme La Vertu Brille veuve de * et de Louis Prosper Normand, le 8 juillet 1850, RE/XXXI/19
      inventaire après décès; Orléans-au-Marais (rue d'); Courcier, François-Auguste
    - Inventaire après décès: Gaudry, Louis-Joseph. Saint-Dominique-Saint-Germain (rue), n° 169., 9 mars 1849
      inventaire après décès; Saint-Dominique-Saint-Germain (rue); Gaudry, Louis-Joseph
    - Inventaire après décès: Poinbeuf dit Ruelle, Charles-Alexandre. Sourdière (rue de la), n° 16., 10 mars 1849
      26 février 1849, dépôt du testament.
      inventaire après décès; Poinbeuf dit Ruelle, Charles-Alexandre; serrurier
    - Inventaire après décès: Ensch, Henri. serrurier. Vieux-Marché-Saint-Martin (rue du), n° 9., 14 mai 1849
      cahier de charges pour la vente fonds de commerce le 31 mai 1849, RE/XXXI/19
      inventaire après décès; Vieux-Marché-Saint-Martin (place du); Ensch, Henri
    - Inventaire après décès: Vaunois, François-Léon. Provence (rue de), n° 65., 23 mai 1849
      inventaire après décès; Provence (rue de); Vaunois, François-Léon; député
    - Inventaire après décès: Delespaul, Adolphe-Clément-Joseph. représentant du peuple. Faubourg-Saint-Honoré (rue du), n° 44., 24 mai 1849
      Dépôt du testament le 25 mai 1849, RE/XXXI/19
      inventaire après décès; Faubourg-Saint-Honoré (rue du); Delespaul, Adolphe-Clément-Joseph; menuisier
    - Inventaire après décès: Perrin, Jean-Baptiste. menuisier. Clos Georgeau (rue du), n° 5., 23 juin 1849
      cahier de charges pour la vente du fonds de commerce le 22 décembre 1849, RE/XXXI/19
      inventaire après décès; Clos-Georgeau (rue du); Perrin, Jean-Baptiste
    - Inventaire après décès: Chabrillat, Luce-[Madeleine]. Thomas, Jean-Louis (veuve). Borda (rue), n° 4., 27 juin 1849
      cf. cahier de charges du 17 novembre 1849, liquidation de la succession le 17 décembre 1849, RE/XXXI/19
      inventaire après décès; Borda (rue); Chabrillat, Luce-[Madeleine]; Thomas, Jean-Louis; notaire
    - Inventaire après décès: Lenoir dit Ravrio, Antoinette-Julie. Barue, Barthélemy-Alphonse (épouse). Notaire (ancien). Bac (rue du), n° 41., 27 juin 1849
      inventaire après décès; Bac (rue du); Lenoir, Antoinette Julie; Barue, Barthélemy Alphonse; Ravrio, Antoinette Julie; layetier
    - Inventaire après décès: Feron, Amélie. Bonnamy, Jean-François (épouse). layetier emballeur. Bergère (rue), n° 30., 28 juin 1849
      inventaire après décès; Bergère (rue); Feron, Amélie; Bonnamy, Jean-François
    - Inventaire après décès: Tourillon, Marie-Anne-Marguerite. Dorival, François-Pierre (épouse). Fontaine-au-Roi (rue de la), n° 9 bis., 6 juillet 1849
      inventaire après décès; Fontaine-au-Roi (rue de la); Tourillon, Marie-Anne-Marguerite; Dorival, François-Pierre
    - Inventaire après décès: Camus, Marie-Anne. Duquesnoy, Jacques-Nicolas (veuve). Union (rue de l'), n° 44., 13 juillet 1849
      inventaire après décès; Union (rue de l'); Camus, Marie-Anne; Duquesnoy, Jacques-Nicolas; serrurier
    - Inventaire après décès: Chaslerie, Louis. serrurier. Bizet (rue), n° 17., 14 juillet 1849
      inventaire après décès; Bizet (rue); Chaslerie, Louis
    - Inventaire après décès: Forest, Antoinette-Ursule. Buffault (rue), n° 5., 16 juillet 1849
      inventaire après décès; Buffault (rue); Forest, Antoinette-Ursule
    - Inventaire après décès: Poltret de Rougeville, Marie-Charlotte-Joséphine-Gaspard. Marescot, Gabriel de (épouse). Lille (rue de), n° 97., 19 juillet 1849
      inventaire après décès; Lille (rue de); Poltret de Rougeville, Marie-Charlotte-Joséphine-Gaspard.; Marescot, Gabriel de
    - Inventaire après décès: Baillet, Joseph-Catherine. Faubourg-Saint-Denis (rue du), n° 54., 20 juillet 1849
      liquidation de la communauté d'avec Adèle Antoinette Toupet le 26 décembre 1849, RE/XXXI/19
      inventaire après décès; Faubourg-Saint-Denis (rue du); Baillet, Joseph-Catherine
    - Inventaire après décès: Poulard Champagnon, Victorine ou Victoire. Vérité, Eugène-Alexandre (veuve). Coquillière (rue), n° 38., 25 juillet 1849
      liquidation de la succession le 29 mai 1850, RE/XXXI/19
      inventaire après décès; Coquillière (rue); Poulard Champagnon, Victorine; Vérité, Eugène-Alexandre; Poulard Champagnon, Victoire
    - Inventaire après décès: Marescot, Alfred-Henri-Michel-Gabriel de. Université (rue de l'), n° 107., 28 juillet 1849
      inventaire après décès; Université (rue de l'); Marescot, Alfred-Henri-Michel-Gabriel de; militaire
    - Inventaire après décès: Pontleroy, Annibal-Sarrebource de. militaire pensionné. Vosges (rue des), n° 11 bis., 1er août 1849
      inventaire après décès; Vosges (rue des); Pontleroy, Annibal-Sarrebource de
    - Réquisition d'Inventaire après décès: Periat, Marie-Louise-Françoise. Bastin, Charles-Joseph (veuve)., 17 août 1849
      déclaration; inventaire après décès; Periat, Marie-Louise-Françoise; Bastin, Charles-Joseph; restaurateur
    - Inventaire après décès: Mory, Marguerite-Alexandrine. Moignard, Isaïe-Casimir (épouse). limonadier. Faubourg-du-Temple (rue du), n° 27., 22 août 1849
      inventaire après décès; Faubourg-du-Temple (rue du); Mory, Marguerite-Alexandrine; Moignard, Isaïe-Casimir
    - Inventaire après décès: Husson, Marguerite. Latour, Louis-François (épouse). Cherche-Midi (rue du), n° 17., 15 septembre 1849
      inventaire après décès; Cherche-Midi (rue du); Husson, Marguerite; Latour, Louis-François
    - Inventaire après décès: Renvoize, Adrien. Faubourg-Saint-Honoré (rue du), n° 11., 25 septembre 1849
      liquidation de la succession le 21 juin 1850, RE/XXXI/19
      inventaire après décès; Faubourg-Saint-Honoré (rue du); Renvoize, Adrien
    - Inventaire après décès: Genty, Joseph-Amable. Tiquetone (rue), n° 85., 26 septembre 1849
      inventaire après décès; Tiquetonne (rue); Genty, Joseph-Amable; comptable
    - Inventaire après décès: Maugeot, Anne-Joséphine. Lequeux, Auguste (épouse). caissier de banque. Meslay (rue), n° 30., 9 octobre 1849
      inventaire après décès; Meslay (rue); Maugeot, Anne-Joséphine; Lequeux, Auguste
    - Inventaire après décès: Lhote, Adrien-François. Lille (rue de), n° 30., 11 octobre 1849
      inventaire après décès; Lille (rue de); Lhote, Adrien-François
    - Inventaire après décès: Villot, Anne-Marie-Joséphine. Jacquelin, Michel (veuve). Angivillers (rue), n° 19/Versailles/78., 12 octobre 1849
      inventaire après décès; Angiviller (rue d'); Versailles (Yvelines); Villot, Anne-Marie-Joséphine; Jacquelin, Michel
    - Liquidation de la succession { à la suite d'une notoriété après décès }: Brocheton, François. La Chapelle-Saint-Denis, Grande rue, n° 26., 24 novembre 1849
      liquidation; partage; La Chapelle (ancienne commune); Chapelle (rue de la); Brocheton, François
    - Inventaire après décès: Leygonie, Marie. Theron, Olivier (épouse). Neuve-Coquenard (rue), n° 8., 29 novembre 1849
      inventaire après décès; Neuve-Coquenard (rue); Leygonie, Marie; Theron, Olivier
    - Inventaire après décès: Raynaud, Bertrand. Valois-Saint-Honoré (rue de), n° 6., 11 décembre 1849
      inventaire après décès; Valois-Saint-Honoré (rue de); Raynaud, Bertrand
    - Inventaire après décès: Ferrier, Marc-Sainte-Croix. propriétaire. Cisalpine (rue)., 20 décembre 1849
      inventaire après décès; Cisalpine (rue); Ferrier, Marc-Sainte-Croix
    - Inventaire après interdiction de Paul-Emile Soufflot de Magny. Lafitte (rue), n° 42., 24 décembre 1849
      inventaire; Laffitte (rue); Soufflot de Magny, Paul-Emile
    - Inventaire après décès: Chesne, Joseph-Jacques-Charles. Légion d'honneur. Dragon (rue du), n° 12., 26 décembre 1849
      inventaire après décès; Dragon (rue du); Chesne, Joseph-Jacques-Charles; employé de maison
    - Inventaire après décès: Gauthier, François. domestique chez Mr Durosnel. Saint-Lazare (rue), n° 54., 27 décembre 1849
      inventaire après décès; Saint-Lazare (rue); Gauthier, François
    - Liquidation de la succession et de la communauté: Lhote, Adrien-François. Faubourg-Saint-Denis (rue du), n° 27., 28 décembre 1849
      Adéle Joséphine Lebert sa veuve
      liquidation; partage; Faubourg-Saint-Denis (rue du); Lhote, Adrien-François
    - Etat liquidatif de la succession: Dumaine. Fontaine, Jean-Louis (veuve)., 29 décembre 1849
      Dumaine, Mme; Fontaine, Jean-Louis
    - Inventaire après décès: Milhet, Mathieu. Popincourt (hôpital)., 7 janvier 1850
      inventaire après décès; Milhet, Mathieu; charpentier
    - Inventaire après décès: Auclair, Jacques. charpentier. Marbeuf (rue), n° 2 bis., 18 janvier 1850
      inventaire après décès; Marbeuf (rue); Auclair, Jacques
    - Inventaire après décès: Tremblay, François-Julien. propriétaire. Pépinière (rue de la), n° 84., 21 janvier 1850
      dépôt du testament le même jour
      inventaire après décès; Pépinière (rue de la); Tremblay, François-Julien; douanier
    - Inventaire après décès: Deslandres, Thérèse-[Domynée-?]. Jerome, Honoré-François (veuve). contrôleur des douanes. Mégisserie (quai de la), n° 74. Supplément d'inventaire le 11 mars 1850, 25 février 1850
      liquidation de la succession le 29 juin 1850, RE/XXXI/19
      inventaire après décès; Mégisserie (quai de la); Deslandres, Thérèse-[Domynée-?]; Jerome, Honoré-François
    - Liquidation de la succession: Marteau, Anne-Soulange., 1er mars 1850
      liquidation; partage; Marteau, Anne-Soulange
    - Inventaire après décès: Rondeau, Jacques-Emile. Saint-Georges (rue), n° 48., 19 mars 1850
      inventaire après décès; Saint-Georges (rue); Rondeau, Jacques-Emile
    - Inventaire après décès: Jaqueson, Marie-Catherine. Malte (rue de), n° 37., 20 mars 1850
      inventaire après décès; Malte (rue de); Jaqueson, Marie-Catherine
    - Inventaire après décès: Flamen, Placide-Félicien-Joseph. Amsterdam (rue d'), n° 33., 13 avril 1850
      inventaire après décès; Amsterdam (rue d'); Flamen, Placide-Félicien-Joseph
    - Inventaire après décès: Haen, Félicité-Louise-Dorothée de. Vaunois, François-Léon (veuve). Provence (rue de), n° 65., 23 avril 1850
      inventaire après décès; Provence (rue de); Haen, Félicité-Louise-Dorothée de; Vaunois, François-Léon
    - Liquidation de la succession: Larroc, Emilie-Marie-Charlotte de. Reims/54., 30 avril 1850
      Décédée le 5 décembre 1847.
      liquidation; partage; Reims (Marne); Larroc, Emilie-Marie-Charlotte de
    - Inventaire après décès: Delacour, Jean-Antoine. Provence (rue de), n° 65., 14 mai 1850
      inventaire après décès; Provence (rue de); Delacour, Jean-Antoine
    - Inventaire après décès: Hay de Slade, Richard-Suzanne. SAINT-CYR-en-ARTHIES (Val-d'Oise)., 17 mai 1850
      cahier de charges d'un domaine avec adjudication à Paul Firmin Didot le 3 juillet 1850, liquidation de la succession le 2 octobre 1850, RE/XXXI/19
      inventaire après décès; Saint-Cyr-en-Arthies (Val-d'Oise); Hay de Slade, Richard-Suzanne; orfèvre
    - Inventaire après décès: Oppenheim, Samuel-Mayer. Lapidaire (ancien). Faubourg-Montmartre (rue du), n° 15., 17 mai 1850
      inventaire après décès; Faubourg-Montmartre (rue du); Oppenheim, Samuel-Mayer
    - Inventaire après décès: Bailly, Honoré-Iwald. LaTour-d'Auvergne (rue de), n° 2/Rome (Italie)., 21 mai 1850
      inventaire après décès; La-Tour-d'Auvergne (rue de); Bailly, Honoré-Iwald; magistrat
    - Inventaire après décès de Paul-Emile Soufflot de Magny. Magistrat (ancien). Charonne (rue de), n° 183 et Laffitte (rue), n° 42., 25 mai 1850
      12 septembre 1850, liquidation de la succession. 27 septembre 1850, cahier de charges pour vente de bois à Fourolles, à la requête de sa veuve Henriette-Françoise Cornu de La Fontaine.